臺灣士林地方法院交通事件裁定　　　　　　 　　　　九十年度交聲字第四九六號
　　原處分機關　交通部公路局台北監理所
　　異　議人即
　　受 處分 人　甲○
右受處分人因違反道路交通管理處罰條例案件，對於交通部公路局台北監理所於民國
九十年八月二十七日所為之裁決（北監五字第裁四○─ＩＡ0000000號）聲明
異議，本院裁定如左：
    主  文
異議駁回。
    理  由
一、異議意旨略以：裁決機關以異議人甲○於九十年五月十一日十九時三十分將其所
    駕駛之ＷＸ─五三○八號自小客車，停放在設有計費器之臺北市○○路之停車位
    內，未依規定繳費，認異議人違反道路交通管理處罰條例第五十六條第一項第十
    款之規定，而以北監五字第裁四○─ＩＡ0000000號裁處新台幣六百元之
    罰鍰。惟異議人於上開時日將前揭自小客車停於停車格內時，已在投幣器內投幣
    ，離去時依計時器之顯示，尚未逾時，且未見繳費通知，異議人並無未依規定繳
    費之情形，裁決機關之裁決顯有不當，為此聲明異議。
二、按汽車駕駛人在道路收費停車處所停車，不依規定繳費者，處新台幣六百元以上
    一千二百元以下罰鍰，此道路交通管理處罰條例第五十六條第一項第十款定有明
    文。
三、查異議人就於九十年五月十一日，將其所駕駛之ＷＸ─五三○八號自小客車，停
    放在設有計費器之臺北市○○路之停車位內一情並不爭執，堪認異議人於前揭時
    日確有在道路收費停車處所停車之舉。次據臺北市停車管理處管理員林天授於本
    院結證稱：對本件雖無特別之印象，但其每次開單前均先審視投幣器上仍有無時
    間，再看車內是否有人，若無人即會將通知單夾於車窗玻璃之雨刷下，不可能故
    意對未逾時之車輛發出補繳通知。經調出備用巡場時數登記表之紀錄，其係在九
    十年五月十一日晚上七時三十分巡視時發現ＷＸ─五三○八號自小客車仍停在停
    車格內，並未投幣，故開單等語，此外並有逾限未繳告發單、備用巡場時數登記
    表在卷為證，再參以證人林天授職司負責巡視停車場，於車輛未繳停車費時即開
    單通知繳費之職務，且與異議人素不相識，其應無於異議人之車停車未逾時，仍
    故意開立繳費單之理。而異議人就其離開時投幣器上仍有時間一節，並未舉證以
    供本院調查，其空言主張尚難遽採。是應以證人林天授之證詞為可採，職是，異
    議人於上開時日應有於道路收費停車處所停車未依規定繳費之違規行為無訛。
四、再駕駛人於道路收費停車處所停車，即應依該停車處所之收費標準繳納停車費，
    此為使用該停車處所應盡之義務，此義務並不因未收到繳費通知單而免除，是於
    收費停車處停車之駕駛人未見繳費通知單時，應逕依所停之時數繳費，或詢問停
    車場之管理員以明應繳之金額方屬適法，端無以未收繳費單為其不繳停車費之藉
    口。是縱異議人於離開停車場時，未見繳費通知單，仍無卸其依規定繳費之責，
    其未繳費自屬道路交通管理處罰條例第五十六條第一項第十款之違規行為。綜上
    ，原處分機關裁決依處罰條例第五十五條第一項第十款之規定裁決處異議人新台
    幣六百元之罰鍰，核無不當，異議人聲明異議為無理由，應予駁回。
五、依道路交通案件處理辦法第十九條，裁定如主文。
中      華      民      國      九十一      年    一    月    二十六    日
                                        臺灣士林地方法院刑事第一庭
                                            法  官  江  翠  萍
右正本證明與原本無異。
如不服本判決，應於判決送達後十日內，向本院提出上訴狀。
                                            書記官  范  淑  芬
中      華      民      國      九十一      年    一    月    二十九    日
